# 求助陈版主，权益法下长投同股不同权怎么计算损益调整的问题。

提问人：CHASING_DAYLIGH 时间：2020-05-08 10:15:00
您好陈版主，问题背景是这样的，A公司持有B公司60%股权，但是章程规定董事会决议须经三分之二董事通过， 5名董事A公司占 3 名，实际不具有单独控制权。所以账上长期股权投资按照权益法核算。重点问题是B公司章程还约定，A公司的利润分配权只有52%，B公司清算后剩余财产也按照利润分配权比例去分配。在这个背景下，请教陈版主，第一个问题是：A公司每年年末要根据B公司的净利润来计算账面长期股权投资–损益调整金额以及投资收益金额。是按照60%股权比例计算，还是按照52%利润分配权比例计算？第二个问题是：A公司账面长期股权投资初始计量是按照60%比例金额，如果A公司编制合并报表，需要把B公司合并进来吗，合并进来后持股60%和实际利润分配52%的差异，是不是会导致合并抵消不干净，产生类似商誉的问题。

回答人：chenyiwei
这个问题首先要确定为何出资60%但利润分配比例和享有净资产的比例只有52%。例如，是否由于另一合作方除了出资金以外，还有其他资源投入，但这些资源虽有价值，但不符合《公司法》和《公司登记管理条例》规定的作为对公司出资的条件，如客户资源等？
可以参考下《瑞华研究 2010 ～ 2019 汇编》之“问题3-2-128（对新设子公司出资额大于所享有权益份额的处理）”。虽然这个案例的背景是母子公司，但权益法核算也同理。